臺灣高等法院臺南分院刑事判決
上　訴　人
即　被　告　乙○○
指定辯護人　本院公設辯護人　丁　○　○
上　訴　人
即　被　告　丙○○
上列上訴人因違反槍砲彈藥刀械管制條例等案件，不服臺灣臺南
地方法院九十四年度訴字第九一八號中華民國九十四年九月十四
日第一審判決（起訴案號：臺灣臺南地方法院檢察署九十四年度
偵字第六七一七號、九十四年度核退偵字第一二０號），提起上
訴，本院判決如下：
    主  文
上訴駁回。
    事  實
一、乙○○明知未經中央主管機關許可，不得製造、持有、寄藏
    具殺傷力之槍砲或彈藥，竟於民國九十四年二月間某日，在
    臺南市○○區○○街七一五巷四十一弄二十一號住處，收受
    其友人吳桓羽（已歿）所交付，具有殺傷力，仿BERETTA 廠
    半自動手槍之改造手槍（由仿BERETTA廠半自動手槍之玩具
    手槍換裝土造槍管予以改造；槍枝管制編號為：00000
    00000號，含彈匣一個）一枝及未具殺傷力之子彈二顆
    ，並將之寄藏在其上址住處內。
二、乙○○與甲○○為遠親關係，因故宿有嫌隙。乙○○於九十
    四年四月二十一日，持上開改造手槍暨子彈二顆，偕同其不
    知情之友人丙○○駕車外出，兩人於同日下午七時五十分許
    ，在臺南市○區○○路一段二九五號前，適見甲○○、戊○○亦駕車抵達該處，詎乙○○、丙○○竟基於共同傷害及毀
    損之犯意聯絡，各持乙○○所有之鋁棒一支，離開其等所駕
    駛之自小客車，欲一同教訓甲○○，惟因丙○○原本即受傷
    行動不便，乃由乙○○持鋁棒自後追打甲○○，致甲○○受
    有左手第五指遠端指關節脫臼、骨折、左手第四指挫瘀傷、
    撕裂性骨折及雙膝挫擦傷等傷害；丙○○則留於原地，持鋁
    棒毀損戊○○所有（由甲○○實際使用），車牌號碼一五七
    三－LW號之自小客車，造成該車之擋風玻璃、大燈及車體鈑
    金均遭毀損，足以生損害於戊○○。乙○○復持上開改造手
    槍，在臺南市○區○○路一段二六二巷前，對空鳴槍一發。
    嗣因警方據報循線查獲，並扣得乙○○所有上開改造手槍一
    枝（含彈匣一個）、剩餘之子彈一顆（經鑑定結果為無殺傷
    力），及供犯罪所用之鋁棒二枝，而查悉上情。
三、案經甲○○、戊○○分別訴由臺南市警察局第五分局報請臺
    灣臺南地方法院檢察署檢察官偵查起訴。
    理  由
一、訊據上訴人即被告乙○○除坦承有上述傷害及寄藏手槍犯行
    ，惟矢口否認有何毀損犯行，辯稱：伊未與丙○○共同毀損
    戊○○之自小客車云云。上訴人即被告丙○○除坦承有上述
    毀損犯行，惟矢口否認有何傷害犯行，辯稱：伊未與乙○○
    共同傷害甲○○，伊只有拿鋁棒砸甲○○之車（即登記為戊○○所有，由甲○○實際使用，車牌號碼一五七三－LW號之
    自小客車），伊沒傷害甲○○，為何被起訴傷害罪云云。
二、經查：
（一）上揭被告乙○○如何傷害甲○○、毀損戊○○自小客車及
      寄藏手槍之犯罪事實，業經乙○○於原審準備程序及審理
      時坦承不諱，並當庭為認罪之表示（見原審卷第三十、五
      五頁），其於本院審理時亦坦承有傷害甲○○及寄藏手槍
      之事實，傷害及毀損部分核與證人即告訴人甲○○、戊○○分別於偵查中及原審審理時所證述：甲○○遭乙○○以
      鋁棒毆傷，且車牌號碼一五七三－LW號之自小客車，亦遭
      被告以鋁棒毀損擋風玻璃、大燈及車體鈑金之情節（見九
      十四年度偵字第六七一七號偵查卷第二三、二四頁、原審
      卷第五七至六三頁）大致相符，復有鋁棒二枝扣案及扣押
      書、扣押物品清單各一紙、診斷證明書二紙、汽車估價單
      一紙附卷可資佐證（見第四○九號警卷第三六、三七頁、
      偵字第六七一七號偵查卷第十、五七、五八頁）。寄藏手
      槍部分則有仿BERETTA廠半自動手槍之改造手槍一枝（含
      彈匣一個、槍枝管制編號為：0000000000號）
      扣案及扣押書、刑案現場平面圖各一紙、現場照片十張（
      見第四○九號警卷第三七頁、第三六三號警卷第三一至四
      一頁）附卷可憑。而扣案之仿BERETTA廠半自動手槍之改
      造手槍一枝（含彈匣一個、槍枝管制編號為：00000
      00000號），經送內政部警政署刑事警察局鑑定結果
      為：送鑑改造手槍一枝，認係由仿BERETTA廠半自動手槍
      製造之玩具手槍換裝土造金屬槍管改造而成之改造手槍，
      機械性能良好，可擊發適用子彈，認具殺傷力，此有該局
      九十四年六月二日刑鑑字第○九四○○七四九四五號槍彈
      鑑定書一份、照片四幀存卷可徵（見偵字第六七一七號偵
      查卷第三六至三八頁）。被告乙○○上述自白核與事實相
      符，可以憑採。
（二）被告丙○○對其所為上述毀損犯行供認無誤，並於原審及
      本院審理時當庭就此毀損部分為認罪之表示（見原審卷第
      三十、五五頁、本院卷），核與證人甲○○、戊○○分別
      於偵查中及原審審理時所證述戊○○所有，由甲○○使用
      之車牌號碼一五七三－LW號之自小客車，遭被告丙○○以
      鋁棒毀損擋風玻璃、大燈及車體鈑金之情節（見偵字第六
      七一七號偵查卷第二三、二四頁、原審卷第五七至六三頁
      ）相符，復有鋁棒二枝扣案及扣押書、扣押物品清單、汽
      車估價單各一紙（見第四○九號警卷第三七頁、偵字第六
      七一七號偵查卷第十、五七頁）附卷可稽。被告丙○○此
      部分毀損犯行，洵可認定。
（三）雖被告乙○○否認有共同毀損，丙○○否認有共同傷害犯
      行云云。惟按刑法上之共同正犯，應就有犯意聯絡之全部
      犯罪結果負其責任。且按意思之聯絡並不限於事前有所謀
      議，即僅於行為當時有共同犯意之聯絡者，亦屬之，且其
      表示之方法，亦不以明示通謀為必要，即相互間有默示之
      合致，亦無不可（最高法院七十三年臺上字第二三六四號
      判例意旨參看）。查被告丙○○於偵查中供稱：伊二人原
      先要持鋁棒共同教訓告訴人甲○○，後來伊無法追上，就
      直接去砸車；伊承認有持鋁棒，但腳受傷，追不到甲○○
      ，只留在現場將前開自小客車毀損（見九十四年度偵字第
      五九五六號偵查卷第九、十頁、偵字第六七一七號偵查卷
      第二四頁），於原審審理時供稱：當天被告乙○○叫伊把
      車子停下，乙○○說要下車帶鋁棒打甲○○，伊帶鋁棒下
      車是要幫乙○○的忙；因為伊之前就聽乙○○說過甲○○
      之事，所以才會拿鋁棒砸車，就是要幫乙○○出氣，但因
      為伊的髖關節係人工關節，不能跑，所以才沒有去追告訴
      人甲○○（見原審卷第六七頁）；於警詢時亦供稱：我在
      現場打車時看到乙○○跑回來開我的車子去追甲○○，伊
      還是留在現場打車（見第四○九號警卷第十一、十二頁）
      ；被告即證人乙○○於警詢時供證：（當天）因恩怨糾紛
      要教訓甲○○（見第四○九號警卷第五頁）；於原審審理
      時結證稱：甲○○與伊叔有金錢糾紛，之後沒有談和解，
      甲○○帶兄弟到家裡找伊叔，搗毀家中陳設，伊就伺機找
      他報復；伊叫丙○○停在甲○○的車後，伊下車就拿鋁棒
      打甲○○的背部，因為甲○○用手抵抗，沒有打到他的背
      部。伊追的時候，丙○○在砸車（見原審卷第六十至六三
      頁）等各語，則由乙○○、丙○○上開供述以觀，可知丙○○所以停車及被告二人攜帶鋁棒下車之目的，顯係乙○○為教訓甲○○，丙○○為幫忙乙○○教訓甲○○，故其
      等主觀上之認識，顯然均具有傷害甲○○及毀損戊○○所
      有，由甲○○所使用之自小客車之故意，參酌乙○○明知
      丙○○在現場以鋁棒毀損甲○○之自小客車時，竟未加阻
      止，亦有利用丙○○之行為，以達其等教訓甲○○之目的
      至明。此與證人即告訴人甲○○於偵查中及原審審理時所
      證稱：當天被告等人持棍棒打伊與告訴人戊○○（戊○○
      未受傷），自小客車也是被告等持棍棒予以毀損；伊和戊○○下車，看到被告乙○○、丙○○分持鋁棒，朝伊與戊○○打，伊與戊○○二人就一起跑，乙○○就追著伊與戊○○打。丙○○留在車子那邊打車子；被告是二人下來打
      伊的等語之情節大致相符（見偵字第六七一七號偵查卷第
      二三頁；原審卷第五六、五七頁），益徵被告二人確有共
      同傷害及毀損之犯意明確。本院認丙○○、乙○○共同停
      車，並持鋁棒下車之初，即有共同傷害甲○○及毀損戊○○所有，由甲○○使用之自小客車之犯意聯絡，且因丙○○受傷行動不便，追不上告訴人，始無法親自毆打甲○○
      ，或因乙○○追打甲○○，留丙○○在現場毀損戊○○之
      自小客車，始未參與毀損戊○○之自小客車，然被告二人
      已有教訓甲○○之犯意聯絡，而推由被告乙○○、丙○○
      實際分擔為此部分之傷害、毀損犯行至明，則被告乙○○
      、丙○○自無從以其未親自毀損自小客車或打傷告訴人乙
      情，脫免刑責。又被告丙○○與乙○○二人，對於分持鋁
      棒對告訴人等為暴力行為之方式，藉以達教訓告訴人甲○○之目的，於停車及各別持鋁棒下車之際，既已有共識，
      故被告二人就以持鋁棒為傷害及毀損之犯行，有默示之犯
      意聯絡，並由乙○○持鋁棒，繼續追打告訴人甲○○致傷
      ，及由行動較為不便之被告丙○○持鋁棒原地毀損甲○○
      等人留置現場尚不及開走之汽車，顯見被告二人對上揭犯
      行，在合致之意思範圍內，各自分擔犯罪行為之一部，相
      互利用他人之行為，以達其犯罪之目的，自應對於全部所
      發生之結果，共同負責，均為共同正犯。被告乙○○、丙○○二人所辯其未涉及毀損或傷害犯行，均無足採。
（四）綜上所述，被告丙○○上揭共同傷害及毀損，乙○○上揭
      違反槍砲彈藥刀械管制條例及共同傷害、毀損之事證明確
      ，其犯行均堪予認定，應依法論科。
三、按槍砲彈藥刀械管制條例係將持有與寄藏為分別之處罰規定
    ，而寄藏與持有，均係將物置於自己實力支配之下，僅寄藏
    必先有他人之持有行為，而後始為之受寄代藏而已，故寄藏
    之受人委託代為保管，其保管之本身，亦屬持有，不過，此
    之持有係受寄之當然結果，雖不應另就持有予以論罪。然未
    經許可無故持有獵槍、子彈，其持有之繼續，為行為之繼續
    ，亦即一經持有該槍彈，罪即成立，但其完結須繼續至持有
    行為終了時為止。則包括持有之寄藏該槍彈行為，自亦為行
    為之繼續，其犯罪之完結須繼續至寄藏行為終了時為止。此
    與司法院院解字第三六三二號解釋所稱寄藏贓物罪於寄藏行
    為完畢時其犯罪即已完成，其後之占有該贓物乃犯罪之狀態
    繼續，而非行為繼續，迥不相同（最高法院八十八年度臺上
    字第七六一號判決意旨參看）。查被告乙○○係未經許可，
    持有上開具有殺傷力之仿BERETTA廠半自動手槍之改造手槍
    一枝（含彈匣一個、槍枝管制編號為：000000000
    0號）並予以寄藏，核其所為，係違反槍砲彈藥刀械管制條
    例第八條第四項之未經許可寄藏可發射子彈具有殺傷力之改
    造手槍罪。又其寄藏改造手槍前後之持有改造手槍行為，已
    為寄藏之高度行為所吸收，故不另論罪。又查被告乙○○、
    丙○○分持鋁棒傷害告訴人甲○○及毀損戊○○所有自小客
    車之擋風玻璃、大燈及車體鈑金，核其等所為，均係犯刑法
    第二百七十七條第一項之傷害罪及同法第三百五十四條之毀
    損罪。被告二人間，就上開傷害及毀損犯行，有犯意聯絡及
    行為分擔，故應俱論以共同正犯。被告乙○○所犯上開違反
    槍砲彈藥刀械管制條例及傷害、毀損三罪間；被告丙○○所
    犯上開傷害及毀損二罪間，俱犯意各別，罪名互殊，而均應
    予以分論併罰。至於公訴人雖認被告所犯上開傷害及毀損二
    罪間，有方法結果之牽連關係。惟按刑法上之牽連犯係指行
    為人本僅有犯一罪之故意，但其方法行為或結果行為另犯其
    他罪名，而此二罪之間，在客觀上即通常觀念，足認具有「
    方法（手段）與目的」，或「原因與結果」之牽連（因果）
    關係者而言（最高法院七十七年度臺上字第三五八號判決意
    旨可資參照）。然查被告二人所為之傷害及毀損犯行間，彼
    此並無所謂「方法與目的」或「原因與結果」之牽連關係可
    言，亦即傷害非必以毀損為方法，毀損更非傷害之當然結果
    ，公訴人認此屬於牽連關係，容有誤會。
四、原審以被告罪證明確，因予適用槍砲彈藥刀械管制條例第八
    條第四項，刑法第十一條前段、第二十八條、第二百七十七
    條第一項、第三百五十四條、第四十一條第一項前段、第二
    項、第四十二條第三項、第五十一條第五款、第三十八條第
    一項第一款、第二款，罰金罰鍰提高標準條例第一條前段、
    第二條之規定，並審酌被告乙○○前有傷害前科，素行非佳
    ；被告丙○○無前科，素行尚可，此有臺灣臺南地方法院檢
    察署刑案資料查註紀錄表及臺灣高等法院被告前案紀錄表各
    二份附卷可稽，其等犯罪之動機、目的係因乙○○與告訴人
    甲○○前有嫌隙仇怨，為教訓甲○○之故，又乙○○非法自
    擁手槍之犯行，對公共秩序、社會治安暨善良風俗之影響非
    輕，其等之手段、品性、生活狀況、智識程度，再乙○○於
    原審坦認犯行、丙○○亦坦認毀損犯行，犯罪後之態度尚可
    等一切情狀，分別量處乙○○傷害部分有期徒刑四月、毀損
    部分有期徒刑三月、寄藏改造手槍部分有期徒刑三年六月，
    併科罰金新臺幣二十萬元，並就罰金部分諭知易服勞役之折
    算標準，就徒刑部分定其應執行之刑為有期徒刑三年十一月
    ，丙○○傷害部分有期徒刑三月、毀損部分有期徒刑四月，
    並分別諭知易科罰金之折算標準，及定其應執行之刑為有期
    徒刑六月，併敘明扣案具有殺傷力之仿BERETTA廠半自動手
    槍之改造手槍一枝（含彈匣一個、槍枝管制編號為：000
    0000000號），屬違禁物，依刑法第三十八條第一項
    第一款之規定，宣告沒收。另扣案鋁棒二枝，均係被告乙○○所有，且為供其等二人共犯傷害及毀損罪所用之物，業經
    其被告丙○○供陳在卷（見第四０九號警卷第十三頁），亦
    應依刑法第三十八條第一項第二款之規定沒收。至上揭鑑驗
    試射之改造子彈一顆，因試射耗盡，所餘之彈頭、彈殼及扣
    案（已擊發之子彈）彈殼等，均不具殺傷力，俱非屬違禁物
    ，自無從依法為沒收之諭知。本院經核原判決認事用法俱無
    不合，量刑亦稱妥適，被告上訴意旨否認部分犯罪或請求從
    輕量刑，指摘原判決不當，非有理由，應予駁回。
五、據上論斷，應依刑事訴訟法第三百六十八條，判決如主文。
本案經檢察官邱克斌到庭執行職務。
中　華　民　國　　九十四　　年　　十二　　月 　十五　　日
    　　　　　　　刑事第二庭　　審判長法　官  葉居正
    　　　　　　　　　　　　　　　　  法　官  莊俊華
    　　　　　　　　　　　　　　　　  法　官  高明發
以上正本證明與原本無異。
乙○○違反槍砲彈藥刀械管制條例部分如不服本判決，應於收受
本判決後十日內向本院提出上訴書狀。其未敘述上訴理由者並得
於提起上訴後十日內向本院補提理由書狀（均須按他造當事人之
人數附繕本）「切勿逕送上級法院」。
其餘不得上訴。
　　　　　　　　　　　　　　　　　　　書記官  陳淑貞
中　華　民　國　　九十四　　年　　十二　　月　 十六　　日
